臺灣高雄地方法院刑事判決　　　　　　　 96年度訴字第845號
公　訴　人　臺灣高雄地方法院檢察署檢察官
被　　　告　甲○○
　　　　　　　　　　（現於臺灣高雄看守所羈押中）
上列被告因毒品危害防制條例案件，經檢察官提起公訴（96年度
毒偵字第819 號）、移送併辦（96年度毒偵字第2198號），被告
於本院準備程序為有罪之陳述，經合議庭裁定由受命法官依簡式
審判程序審理，判決如下：
    主    文
甲○○施用第一級毒品，累犯，處有期徒刑拾月；扣案之殘留海
洛因細末之殘渣夾鏈袋壹只、夾鏈袋貳個、雪茄瓶壹支、塑膠鏟
子壹支、毒品節檢試劑壹瓶，均沒收銷燬之。又施用第二級毒品
，累犯，處有期徒刑柒月。應執行有期徒刑壹年肆月。扣案之扣
案之殘留海洛因細末之殘渣夾鏈袋壹只、夾鏈袋貳個、雪茄瓶壹
支、塑膠鏟子壹支、毒品節檢試劑壹瓶，均沒收銷燬之。
    事    實
一、甲○○前於民國87年間因施用毒品案件，經本院以87年度毒
    聲字第461 號、第1334號、第3983號、88年度毒聲字第2266
    號裁定，先後送觀察勒戒、強制戒治、停止戒治付保護管束
    、撤銷停止戒治，仍施以強制戒治，於88年12月16日執行完
    畢出所。再先後因施用第一、二級毒品案件，經本院以92年
    度訴字第1126號、93年度訴字第1015號判決，各判處有期徒
    刑10月、4 月，定應執行刑1 年；以及有期徒刑1 年、10月
    ，應執行有期徒刑1 年8 月確定，而於93年4 月30日合併入
    監執行，並於95年9 月20日縮刑期滿執行完畢（構成累犯）
    。詎仍不知悔改，5 年內又基於施用第一、二級毒品海洛因
    、甲基安非他命之犯意，分別於95年12月23日上午10時許，
    在高雄市○鎮區○○里○○路70巷30號住處，先後施用第一
    、二級毒品海洛因、甲基安非他命各1 次。嗣於95年12月23
    日晚上6 時30分許，在其上開住處為警查獲，並扣得其施用
    海洛因之殘渣夾鏈袋1 個、空夾鏈袋2 個、雪茄瓶及塑膠鏟
    子各1 支，經警帶回得其同意採尿送驗結果，均呈毒品海洛
    因代謝後嗎啡、甲基安非他命之陽性反應，而查悉上情。
二、案由高雄市政府警察局前鎮分局移送臺灣高雄地方法院檢察
    署檢察官偵查起訴、移送併辦。
    理    由
一、本件被告所犯係死刑、無期徒刑、最輕本刑為3 年以上有期
    徒刑以外之罪，其於準備程序中就被訴事實為有罪之陳述，
    經法官告知簡式審判程序之旨，並聽取公訴人及被告之意見
    後，本院合議庭認無不得或不宜改依簡式審判程序進行之情
    事，依刑事訴訟法第273 條之1 第1 項、第284 條之1 規定
    ，裁定本件進行簡式審判程序，合先敘明。
二、公訴人、被告於本院準備及審理程序，對起訴書所載證據清
    單所列證據之證據能力，均不爭執，同意作為證據；且被告
    就其警詢、檢察官偵訊時之陳述，亦表示無意見等語（參本
    院卷第98、108 頁）。再上揭事實，業據被告於本院審理中
    坦承不諱，並有上開證據清單所列之證據在卷可資為證。又
    被告本件為警查獲採尿送驗後，經以氣相層析質譜儀分析法
    （GC/MS） 確認鑑定結果，均呈毒品海洛因代謝後嗎啡、甲
    基安非他命之陽性反應，有高雄市立凱旋醫院於96年1 月8
    日出具之濫用藥物尿液檢驗報告各1 紙附卷可佐。又扣案之
    白色粉末殘渣夾鏈袋1 只（檢驗後檢體已用罄）送經檢驗後
    ，確呈第一級毒品海洛因之陽性反應，亦有高雄市立凱旋醫
    院96年1 月8 日濫用藥物成品檢驗鑑定書1 紙在卷可稽；而
    上開扣案之夾鏈袋2 個、雪茄瓶（鋁製）1 支、塑膠鏟子1
    支、毒品節檢試劑1 瓶，經送檢驗結果，亦均呈第一級毒品
    海洛因之陽性反應，有高雄醫學大學附設醫院於96年3 月13
    日出具之檢驗報告5 紙在卷足憑。足認被告上開自白，確與
    卷內積極事證相符，洵堪採為論罪科刑之依據。
三、按犯毒品危害防制條例第10條施用第一、二級毒品之罪者，
    檢察官應先將被告送勒戒處所觀察、勒戒，經觀察、勒戒後
    ，認無繼續施用毒品之傾向者，應即釋放，並為不起訴之處
    分。又觀察、勒戒執行完畢釋放後，5 年內再犯第10條施用
    毒品之罪，檢察官應依法追訴，毒品危害防制條例第20條、
    第23條定有明文。本件被告前因施用毒品案件，經本院先後
    以87年度毒聲字第461 號、第1334號、第3983號、88年度毒
    聲字第2266號裁定，先後送觀察勒戒、強制戒治、停止戒治
    付保護管束、撤銷停止戒治，仍施以強制戒治，於88年12月
    16日執行完畢出所戒斷後，其於5 年內，再先後因施用第一
    、二級毒品案件，經本院以92年度訴字第1126號、93年度訴
    字第1015號判決，各判處應執行刑1 年、應執行刑1 年8 月
    確定，而於93年4 月30日入監執行等情，有台灣高等法院被
    告前案紀錄表在卷足資佐證，其本件再犯施用毒品海洛因之
    犯行，依上開規定即應追訴處罰。
四、次按海洛因，為毒品危害防制條例第2 條第2 項第1 款、第
    2 款，依其成癮性、濫用性及對社會危害性所分級管制之第
    一級、第二級毒品。核被告所為，係犯毒品危害防制條例第
    10條第1 項、第2 項之施用第一級毒品罪、施用第二級毒品
    罪。被告持有上開毒品海洛因、甲基安非他命進而施用，其
    持有之低度行為，應為施用之高度行為所吸收，均不另論罪
    。再被告本件各施用第一、二級毒品犯行，犯意個別、手段
    互殊，觸犯構成要件不同之罪名，應論以數罪併罰之。又被
    告前因施用第一、二級毒品案件，經本院以92年度訴字第
    1126 號 、93年度訴字第1015號判決，各判處應執行刑1 年
    、應執行刑1 年8 月確定，而於93年4 月30日入監執行，而
    於93年4 月30日合併入監執行，並於95年9 月20日縮刑期滿
    執行完畢，有台灣高等法院被告前案紀錄表在卷可參，其於
    5 年以內再故意犯本件有期徒刑以上之罪，為累犯，依刑法
    第47條第1 項之規定，均應予加重其刑。爰審酌被告前因多
    次施用毒品案件，經送觀察、勒戒、強制戒治，且再經多次
    判決處刑執行完畢後，仍不愛惜機會戒除毒癮，再為本件犯
    行，顯見被告不知悔改施毒之惡習，惟念及被告犯後坦承犯
    行，而施用毒品係戕害自身身體健康，並未危害他人，犯後
    態度尚可，而刑法於95年7 月1 日修正施行後業已廢止連續
    犯之規定，本件自宜就案情酌予處刑等一切情狀，分別量處
    如主文所示之刑，並依法定其應執行刑，以資懲儆。至扣案
    之殘渣夾鏈袋1 只、用過夾鏈袋2 個、雪茄瓶（鋁製）1 支
    、塑膠鏟子1 支、毒品節檢試劑1 瓶，經送檢驗結果，均含
    有第一級毒品海洛因成分，有上述檢驗報告可參，且既沾粘
    毒品海洛因細末無法完全析離，應視同該毒品之一部分，依
    毒品危害防制條例第18條第1 項前段規定，併應諭知均沒收
    銷燬之。另因鑑驗所耗費之上開毒品，既已滅失，爰不另為
    沒收銷燬之宣告，併此敘明。
五、至檢察官併案意旨（案號：96年度毒偵字第3214號）另以：
    被告復於如附表所示之時間及地點，施用第一級毒品海洛因
    ，因認被告該次施用毒品犯行，亦涉犯毒品危害防制條例第
    10條第1 項之施用第一級毒品罪，且與上開論罪部分具有集
    合犯關係，為實質上一罪，移請併案審理等語。惟查：
  (一)所謂集合犯，乃在構成要件上本即預定有複數之同種行為反
    覆實施之犯罪（如常業犯、收集犯），施用毒品，在構成要
    件上尚難謂有此預定；且同條例第10條規定之施用毒品犯罪
    ，並不以施用毒品「成癮」為構成要件。再檢察官如附表併
    案所指施用第一級毒品所列「96年2 月5 日15時採尿回溯24
    小時內某時許」之時點，與本案認明之時點「95年12月23日
    上午10時許」，二者在時間上相隔達44日之久，則即難率認
    被告係出於單一集合犯或接續犯之決意所為之者。顯見被告
    就如併案部分之施用毒品犯行，係另行起意為之，自非集合
    犯可言。
  (二)又被告本案警詢供稱：伊自從95年10月21日在大寮看守所出
    來以後，都沒有施用毒品海洛因習性等語（參警卷第2 頁）
    ；而其於附表併案部分之警詢供稱：伊從95年9 月份出獄後
    ，即沒有再碰觸毒品了等語（參左營分局警卷第3 頁），顯
    見被告並未吸食成癮，亦未基於接續犯意反覆為之甚明，則
    被告就併案部分顯係另行起意為之。是本院自難採信併案部
    分與本案犯行間，存有集合犯之實質上一罪關係而併予審理
    ，爰將附表犯行部分退回檢察官另為適法之處理。
六、據上論斷，應依刑事訴訟法第273 條之1 第1 項、第284 條
    之1 、第299 條第1 項前段，毒品危害防制條例第10條第1
    項、第2 項、第18條第1 項前段，刑法第11條、第47條第1
    項、第51條第5 款，判決如主文。
本案經檢察官乙○○到庭執行職務
中　　華　　民　　國　　96　　年　　5 　　月　　28　　日
                  刑事第二庭    法　官  李昆南
以上正本證明與原本無異。
如不服本判決，應於送達後10日內，向本院提出上訴狀。
中　　華　　民　　國　　96　　年　　5 　　月　　28　　日
                                書記官  黃美玲
附錄本判決論罪法條：
毒品危害防制條例第10條
施用第一級毒品者，處 6 月以上 5 年以下有期徒刑。
施用第二級毒品者，處3 年以下有期徒刑。
附表：
┌──┬────────┬──────┬────────┬───────┐
│編號│施用時間（民國）│施用地點　　│扣案物　　　　　│移送併案案號  │
├──┼────────┼──────┼────────┼───────┤
│ 1　│96年2 月5 日15時│不詳        │                │96年度毒偵字第│
│　　│採尿回溯24小時內│（查獲地點：│塑膠吸管1 支    │2198號        │
│    │某時許，施用第一│高雄市前鎮區│　　            │              │
│    │級毒品海洛因。  │同安路70巷30│                │              │
│    │                │號）        │                │              │
└──┴────────┴──────┴────────┴───────┘
